臺灣臺中地方法院刑事判決　　　　　　　　　　　　九十一年度易字第二三號
　　公　訴　人　臺灣臺中地方法院檢察署檢察官
　　被　　　告　甲○○
右列被告因竊盜案件，經檢察官提起公訴（九十一年度偵字第一三一九四、一四五四
０號），本院判決如左：
    主  文
甲○○連續竊盜，處有期徒刑伍月，如易科罰金，以參佰元折算壹日。
    事  實
一、甲○○前有竊盜前科，且於民國八十六年間，因偽造有價證券、槍砲彈藥刀械管
    制條例等犯行，經臺灣士林地方法院以八十六年訴字第七五七號各判處有期徒三
    年十月及六月，應執行有期徒刑四年二月，並經臺灣高等法院駁回上訴確定，嗣
    於九十一年四月六日假釋交付保護管束，迄九十二年八月二十八日始執行完畢(
    未構成累犯)。詎仍不知悔改，竟基於概括之犯意，意圖為自己不法之所有，於
    如附表所示之時間、地點，連續竊取乙○○、主來實業有限公司 (以下簡稱主來
    公司)所有如附表所示之手機及傳真機各一件得手，嗣分別於九十一年七月二日
    上午十一時三十分許，為乙○○在附表編號一所示地點察覺，及同年月二十三日
    上午七時四十五分許，為主來公司員工丙○○在附表編號二之地點發覺，先後通
    知員警當場查獲，並分別扣得如附表所示之財物(業已發還被害人)。
二、案經臺中市警察局第一、第四分局分別報請臺灣臺中地方法院檢察署檢察官偵查
    起訴。
    理  由
一、訊據被告甲○○對於在右揭時、地竊取如附表所示財物之事實固不否認，惟辯稱
    ：伊係在情緒極不穩定之情形下所為等詞，並當庭提出其罹有精神分裂症之診斷
    證明書一份附卷可稽。惟按刑法上所謂心神喪失或精神耗弱人之行為，係指其行
    為時在心神喪失或精神耗弱狀態中而言，其有間發的精神病態者，即應以其行為
    是否出於心神喪失或精神耗弱狀態存在中，為不罰或得減之標準，不能任由其犯
    罪後罹於精神病態，而與心神喪失或精神耗弱人之行為同論，此參最高法院二十
    九年上字第三八一六號判例及二十二年上字第一七七一號判例意旨自明。本件被
    告於本院審理時，對於其為上開犯罪行為之動機及原因供述甚詳，當庭並能對答
    如流，神智清醒，且陳明其前曾犯有偽造有價證券、槍砲彈藥刀械管制條例之前
    科，現因假釋出獄交付保護管束中，請求本院考量其目前正在假釋中之情形，顯
    見其行為時對於外界事務非全然缺乏知覺理會及判斷作用，而無自由決定意思之
    能力，或此項能力並非完全喪失，較普通人之平均程度明顯減退，故被告精神未
    達於精神耗弱或心神喪失之程度，要堪認定，另有被害人乙○○及證人丙○○ (
    即主來公司之員工)在警訊時證述綦詳，復有贓物領據二份、現場查獲照片三張
    在卷可證，本件事證明確，被告犯行堪以認定。
二、核被告所為，係犯刑法第三百二十條第一項之竊盜罪。又被告先後二次竊盜之犯
    行，時間緊接，犯罪構成要件亦相同，顯係基於概括犯意為之，應依連續犯論以
    一罪，並依法加重其刑。爰審酌被告素行、犯罪動機、方法、手段、竊得財物多
    寡、犯後態度尚可等一切情狀，量處如主文所示之刑，並諭知易科罰金之折算標
    準。
據上論斷，應依刑事訴訟法第二百九十九條第一項前段，刑法第五十六條、第三百二
十條第一項、第五十六條、第四十一條第一項前段，罰金罰鍰提高標準條例第一條前
段、第二條，判決如主文。
中      華      民      國      九十一      年    十    月    三十一    日
                                        法  官  楊  曉  惠
右正本證明與原本無異。
如不服本判決，應於送達後十日內向本院提出上訴狀 （須附繕本） ，上訴於台灣高
等法院台中分院。
                                        書記官
中      華      民      國      九十一      年    十    月    三十一    日
附錄論罪科刑法條
刑法第三百二十條第一項
意圖為自己或第三人不法之所有，而竊取他人之動產者，為竊盜罪，處五年以下有期
徒刑、拘役或五百元以下罰金。
附表
┌──┬──────┬────────┬───┬──────────┬──┐
│編號│時        間│ 地          點 │被害人│犯罪態樣及所得財物  │備考│
├──┼──────┼────────┼───┼──────────┼──┤
│    │九十一年七月│臺中市西屯區大墩│乙○○│徒手竊取被害人放置於│    │
│ 一 │二日十一時三│路與大隆路口處  │      │自小客貨車上之ＮＯＫ│
│    │十分許      │                │      │ＩＡ3310型手機一支，│    │
│    │            │                │      │價值約新臺幣九百元  │    │
├──┼──────┼────────┼───┼──────────┼──┤
│    │同年月二十三│臺中市○區○○路│主來公│徒手竊取ＰＡＮＡＳＯ│
│ 二 │日七時四十五│一段一九九號十一│司    │ＮＩＣ傳真機一台，價│    │
│    │分許        │樓之一          │      │值新臺幣五千元      │    │
└──┴──────┴────────┴───┴──────────┴──┘
